# 固定资产折旧测算模板

提问人：yesok20160 时间：2012-01-15 00:05:26
多谢楼主的无私奉献。

回答人：chenyiwei
请不要连续发无实质内容的回帖刷屏。这属于违反视野言论规则的行为。如再出现此情况将作禁言处理。请务必注意。